【裁判字號】    99,親,63
【裁判日期】    991117
【裁判案由】    否認婚生子女
【裁判全文】
臺灣彰化地方法院民事判決                99年度親字第63號
原      告  丙○○
            乙○○
共      同
法定代理人  甲○○
被      告  丁○○
上列當事人間否認婚生子女事件，本院於民國99年11月3日言詞
辯論終結，茲判決如下：
    主  文
確認原告丙○○、乙○○非甲○○自被告丁○○受胎所生之婚生
子女。
訴訟費用由被告負擔。
    事實及理由
一、原告起訴主張略以：原告丙○○、乙○○等之生母甲○○與
    被告丁○○於民國（下同）83年1月17日結婚，係夫妻關係
    ，嗣原告生母甲○○分別於85年6月19日、86年9月23日產下
    原告丙○○、乙○○等二子，依民法第1063條第1項「婚生
    推定」規定，甲○○受胎期間係在婚姻關係存續中，故原告
    丙○○、乙○○等依法推定為被告之婚生子女。惟原告生母
    甲○○懷原告之受胎期間即自丙○○出生之日（85年6月19
    日）、乙○○出生之日（86年9月23日）回溯181日至302日
    止該懷孕受胎期間，被告因案於84年2月20日起至86年5月13
    日止於臺中監獄服刑中，該服刑期間原告生母甲○○自不可
    能與被告發生性關係進而懷孕生下原告，是原告非原告生母
    甲○○自被告受胎所生，原告丙○○、乙○○等即非被告之
    婚生子女其理至明，爰依同法第1063條第2項提起本件訴訟
    等語。並聲明如主文所示。
二、被告丁○○於言詞辯論期日到場陳稱:對原告二人之主張並
    無意見等語。
三、原告主張之事實，業據其提出戶籍謄本、臺灣臺中監獄在監
    或出監受刑人資料表、彰化基督教醫院親子鑑定報告二紙附
    卷為證。依上開報告單所示，原告丙○○、乙○○二人與被
    告丁○○之檢體，可以排除原告丙○○、乙○○二人為被告
    丁○○之子女，足證原告丙○○、乙○○二人與被告丁○○
    間未存在真實血緣關係。執此，原告二人之主張，應堪信為
    真實。
四、按民法第1063條第1項推定之婚生子女，如夫妻之一方或子
    女能證明子女非為婚生子女者，得於知悉該子女非為婚生子
    女，或子女自知悉其非為婚生子女之時起2年內提起否認之
    訴，同條第2、3項分別定有明文。查甲○○受胎生下原告二
    人，既係在其與被告婚姻關係存續中，則原告二人依法自應
    推定甲○○與被告之婚生子，惟原告二人並非甲○○自被告
    受胎所生，已如前所述。從而，原告於知悉上開事實時起2
    年內提起本件否認子女之訴，於法洵屬有據，應予准許，爰
    判決如主文所示。
五、訴訟費用負擔之依據：民事訴訟第78條。
中    華    民    國    99    年    11    月    17    日
                  家事法庭      法  官  吳俊螢
以上正本係照原本作成。
如對本判決上訴應於判決送達後20日向本院提出上訴狀。
中    華    民    國    99    年    11    月    17    日
                                書記官  陳秀娟

司法院資訊處製作；財團法人民間司法改革基金會備份。
